臺灣臺中地方法院刑事判決　　　　　　　　　　　 九十四年度訴字第一０七三號
　　公　訴　人　臺灣臺中地方法院檢察署檢察官
　　被　　　告　乙○○
右列被告因毒品危害防制條例案件，經檢察官提起公訴（九十四年度毒偵字第一三三
三號），本院合議庭裁定應由受命法官獨任進行簡式審判程序，並判決如左：
    主  文
乙○○連續施用第一級毒品，處有期徒刑捌月；又施用第二級毒品，處有期徒刑參月
。應執行有期徒刑拾月。
    事  實
一、乙○○曾於民國九十一年間，因施用第一級毒品案件，經本院以九十一年度毒聲
    字第一八九五號裁定送入勒戒處所觀察、勒戒後，認無繼續施用毒品之傾向，由
    臺灣臺中地方法院檢察署檢察官於九十一年七月二十四日以九十一年度毒偵字第
    二０二七號為不起訴處分確定；復於九十二年間，因施用第一級毒品案件，經送
    觀察、勒戒後，因毒品危害防制條例修正施行而於九十三年一月九日釋放，並由
    臺灣臺中地方法院檢察署檢察官以九十二年度毒偵緝字第二三八號提起公訴，經
    本院於九十三年三月十五日以九十三年度訴字第三０一號判處有期徒刑八月，並
    於九十三年四月十九日判決確定（嗣於九十三年十一月十八日入監執行，現於臺
    灣臺中女子監獄執行中，不構成累犯）。詎仍不知悔改，於上開觀察、勒戒執行
    完畢釋放後之五年內，復基於施用第一級毒品海洛因之概括犯意，自九十三年年
    中某日起至九十三年十一月十五、十六日止，在臺中市○區○○路三０六巷十號
    十四樓之十一（起訴書誤為十四樓之一），以將海洛因摻入香煙點燃吸食煙霧方
    式，連續施用第一級毒品海洛因多次；及基於施用第二級毒品安非他命之犯意，
    於九十三年十一月十五日、十六日間之某時，以玻璃球管燒烤安非他命吸食煙霧
    方式，施用第二級毒品安非他命一次。嗣於九十三年十一月十八日上午十一時三
    十分許，為警在台中巿中區○○路三０六巷十號查獲，經採集其尿液送驗，呈嗎
    啡及甲基安非他命陽性反應而查悉上情。
二、案經臺中市警察局第一分局報請臺灣臺中地方法院檢察署檢察官偵查起訴。
    理  由
一、右揭事實，業據被告乙○○於本院簡式審判程序中供承明確，且被告於九十三年
    十一月十八日為警查獲時所採集之尿液，經送請詮昕科技股份有限公司檢驗結果
    ，呈嗎啡及甲基安非他命陽性反應，有該公司九十三年十一月二十五日出具之編
    號３Ｂ１９００８０號濫用藥物尿液檢驗報告一紙在卷可稽，足認被告之自白與
    事實相符。復查被告前於九十一年間，因施用第一級毒品案件，經本院以九十一
    年度毒聲字第一八九五號裁定送入勒戒處所觀察、勒戒後，認無繼續施用毒品之
    傾向，由臺灣臺中地方法院檢察署檢察官於九十一年七月二十四日以九十一年度
    毒偵字第二０二七號為不起訴處分確定在案，是其於觀察、勒戒執行完畢釋放後
    之五年以內再犯連續施用第一級毒品海洛因多次及第二級毒品安非他命一次之犯
    行，此有臺灣高等法院被告全國前案紀錄表及臺灣臺中地方法院檢察署刑案資料
    查註紀錄表各一份在卷足憑。是本件事證明確，被告犯行堪以認定。
二、按海洛因、安非他命分別係毒品危害防制條例所定之第一級毒品、第二級毒品，
    不得非法施用。核被告乙○○所為，分別係犯毒品危害防制條例第十條第一項之
    施用第一級毒品罪及同條第二項之施用第二級毒品罪。查，被告為供施用第一級
    毒品海洛因及第二級毒品安非他命而分別持有各該級毒品之低度行為，應分別為
    施用第一級毒品海洛因及施用第二級毒品安非他命之高度行為所吸收，均不另論
    罪。次查，被告先後多次施用第一級毒品海洛因犯行，係時間緊接，觸犯構成要
    件相同之罪，顯係基於概括犯意反覆為之，為連續犯，應依刑法第五十六條之規
    定，以一罪論，並依法加重其刑【查公訴人雖起訴被告係自九十三年年中某日起
    至九十三年十一月十五、十六日止，連續施用安非他命多次之犯行，惟被告於本
    院審理時僅承認有於九十三年十一月十五或十六日間之某時，有施用安非他命一
    次之犯行，而被告於九十三年十一月十八日為警採取之尿液呈甲基安非他命之反
    應，亦僅能證明被告確有於採尿前之三、四日前確有施用安非他命之情形，且除
    被告於偵查中曾自白有自九十三年年中起至九十三年十一月十五、十六日止，連
    續施用安非他命多次之情外，本院亦查無其他積極證據足以證明其確有連續施用
    安非他命多次之情形，是以，本院僅得認定其有施用安非他命一次之犯行，然因
    其餘起訴施用安非他命部分之事實，與起訴且經本院判決有罪部分之事實，有連
    續犯之裁判上一罪關係，故其餘部分即不另為無罪之諭知，附此說明】。又被告
    所犯上開二罪間，犯意各別，行為互殊，應予分論併罰。爰審酌被告前曾因施用
    毒品案件，經本院先後裁定送觀察、勒戒後，仍不知戒除施用毒品之惡習，而無
    視於毒品對於自身健康之戕害及國家對於杜絕毒品犯罪之禁令，惟其施用毒品係
    屬自戕行為，犯罪手段尚屬平和，亦未因此而危害他人，所生損害尚非鉅大，且
    其於本院審理期間坦承犯行，態度尚稱良好，況且施用毒品者均有相當程度之成
    癮性及心理依賴，其犯罪心態與一般刑事犯罪之本質並不相同，應側重適當之醫
    學治療及心理矯治為宜等一切情狀，分別量處如主文所示之刑，並定其應執行之
    刑。
三、據上論斷，應依刑事訴訟法第二百七十三條之一第一項、第二百九十九條第一項
    前段，毒品危害防制條例第十條第一項、第二項，刑法第十一條前段、第五十六
    條、第五十一條第五款，判決如主文。
本案經檢察官甲○○到庭執行職務。
中      華      民      國    九十四    年      四      月    二十二   日
                                    臺灣臺中地方法院刑事第九庭
                                          法  官  曾  佩  琦
右正本證明與原本無異。
如不服本判決，應於判決送達後十日內向本院提出上訴狀，上訴於臺灣高等法院臺中
分院（需附繕本）。
                                          書記官
中      華      民      國    九十四    年      四      月    二十二   日
附錄本案論罪科刑法條：
【毒品危害防制條例第十條】
  施用第一級毒品者，處六月以上五年以下有期徒刑。
  施用第二級毒品者，處三年以下有期徒刑。
